臺灣高等法院花蓮分院刑事裁定　　　　　　111年度抗字第9號
抗　告　人　
即　受刑人　馮定緯
上列抗告人因聲請撤銷緩刑案件，不服臺灣花蓮地方法院111年
度撤緩字第1號中華民國111年1月14日裁定，提起抗告，本院裁
定如下：
    主  文
抗告駁回。
    理  由
一、抗告意旨如附件。
二、關於抗告人有於緩刑期內因故意犯他罪，而在緩刑期內受6
    月以下有期徒刑宣告確定部分：
㈠、抗告人前因犯販賣毒品罪案件，經原審法院於民國（下同）
    108年1月9日以107年度訴字第314號判決判處有期徒刑1年10
    月，緩刑4 年，緩刑期間付保護管束，並應於判決確定之日
    起1年內，完成5場法治教育課程，於108年2月11日確定，緩
    刑期間自108年2月11日起至111年2月10日止（下稱前案）乙
    節，有前案判決可稽（執聲卷）。
㈡、抗告人於緩刑期間內，在以下時間，陸續犯以下3 件施用毒
    品罪（下稱後3案）：
１、109年11月19日。
２、110年1月17日。
３、110年4月14日（110年9月14日宣判，110年10月25日確定）
    。
㈢、以上㈠、㈡的事實，有臺灣高等法院被告前案紀錄表及相關
    判決在卷可參（本院卷第17頁至第28頁、原審卷第21頁至第
    46頁）。
㈣、足見，抗告人於前案緩刑期內故意犯後3案，後3案復係於緩
    刑期間內受6 月以下有期徒刑之宣告確定，符合刑法第75條
    之1第1項第2款的撤銷緩刑事由。
㈤、檢察官於111 年1月6日（原審卷第5頁），即後案第3案判決
    確定後6個月內（110年10月25日），即聲請撤銷前案之緩刑
    宣告，也符合刑法第75條之1第2項、第75條第2項的規定。
三、關於足認前案原宣告之緩刑難收其預期效果，而有執行刑罰
    之必要部分：
    從上開二的說明可以知道：
㈠、抗告人於前案判決確定後，陸續犯後3案。
㈡、前案與後3案，都是犯與毒品相關的案件。
㈢、抗告人明知他仍在前案緩刑期間內，仍再次不間斷犯後3 案
    ，遵法意識相當低落。
㈣、承前說明可知：
１、抗告人的自力更生意欲顯然不足，遵守法令誡命的意識也顯
    然不充分，實有必要強力促使抗告人自覺自己應負的責任，
    努力於涵養遵法意識。
２、緩刑的政策意義略為：防止短期自由刑的弊害（消極意義）
    ，及期待犯罪者的自發改善更生（積極意義）。也就是說：
    如果科處短期自由刑的實刑，往往會使犯罪者在監獄內，陷
    於自暴自棄，沾染惡習，以及於刑的執行完畢後，造成難以
    復歸正業的困難性，但在另一方面，如果給予犯罪者在社會
    內改善更生的機會，同時透過撤銷緩刑該機制的心理壓力，
    不僅應可以防止犯罪者再犯，同時助長犯罪者的反省謹慎及
    改過遷善。從抗告人於緩刑期間內，陸續不間斷犯後3 案來
    看，緩刑機制不僅難以期待抗告人的自發改善更生，也無法
    助長抗告人的反省謹慎及改過遷善。是為回復、強化社會對
    於法規範的信賴，同時促使抗告人嚴肅自覺遵守行為規範的
    重要性、喚醒、強化抗告人的法秩序觀念，改善、教育抗告
    人，發揮犯罪預防功能，避免未來再犯之效果，應認前案原
    宣告之緩刑已難收預期效果，而有執行刑罰之必要，依刑法
    第75條之1第1項第2 款規定，應有必要撤銷抗告人前案緩刑
    的宣告。
四、抗告意旨指稱：他已深知悔悟，努力工作，也有定期至觀護
    人室報到，家人也願意再次支持云云，然此情並不足以動搖
    前案原宣告之緩刑已難收預期效果，而有執行刑罰必要之情
    ，是抗告人提起抗告為無理由，應駁回他的抗告。
五、據上論斷，依刑事訴訟法第412條，裁定如主文。 
中    華    民    國    111   年    2     月    8     日
                  刑事庭審判長法  官  林信旭（主筆）
                              法  官  廖曉萍
                              法  官  顏維助
以上正本證明與原本無異。
本件不得再抗告。
中    華    民    國   111    年    2     月    8     日
                              書記官  林鈺明